# 已计提无需支付的销售费用如何处理

提问人：piaomiaofeng 时间：2022-04-27 15:05:14
请教陈版主，公司根据去年的销售政策，计提了经销商的佣金，但还有一部分未支付，今年公司本打算不再合作，但是经销商提出，佣金比例可以降低，不但今年的可以，去年的未支付部分也无需支付。那么在这种情况下，已计提未支付的佣金，是冲销今年的销售费用吗？还是说作为营业外收入，甚至作为差错调整期初？

回答人：chenyiwei
已计提未支付的以前年度佣金，应冲销本年度的销售费用（实务中也可以接受作为本年度的营业外收入）。不属于前期差错。